# 陈老师，关联交易认定事项

提问人：于呈 时间：2016-06-26 10:39:29
某互联网游戏公司丙为集团公司甲的全资子公司，股份公司乙为集团公司甲的控制子公司，丙公司用户消费须先通过乙计费系统（只能通过乙计费系统），即乙通过计费系统收取用户消费款，扣除相关服务费10%后将剩余款项支付给丙(未开具发票），请问，乙公司支付给丙的100%款项是关联交易还只是代扣10%服务费部分是关联交易，还是均不是关联交易？

回答人：chenyiwei
这两部分均应作为关联交易，其中 10 ％部分为提供计费系统使用权和相关劳务的收入；另外 90 ％部分为代收代付款项。后者的期末余额同时构成关联方往来余额。